Gaming, Kartäuser (www.monasterium.net)
Gaming, Kartäuser (www.monasterium.net)
- GamingOCart 1408 VI 30, 30. Juni 1408 (1408-06-30); 1408_VI_30
  Peter Swaerczl von Ober-Kritzendorf und seine Frau machen mit dem Kloster Gaming einen Gütertausch: sie geben dem Kloster ihr Haus, Hofstatt und Weingarten zu Ober-Kritzendorf, wovon man jährlich dem Kloster Altenburg als Grundrecht 32 Pfenning dient, und erhalten ein Haus, Hofstatt und Weingarten zu Ober-Kritzendorf, von der Hofstatt dient man nach Altenburg als Bergrecht 8 Pfund auf Wein.
  Altenburg, Benediktinerabtei; Gaming, Kartause; Kritzendorf (GB KN)
- GamingOCart 1408 VII 12, 12. Juli 1408 (1408-07-12); 1408_VII_12
  Elisabeth, Witwe Christans des Moettler zu Baden, verkauft ihren Weingarten zu Baden, genannt das Tyberl, wovon man dem Kloster Gaming jährlich 1/2 Eimer Wein zu Grundrecht dient, dem Bergherr Schett zu Schaunberg und seiner Frau um 20 Pfund Pfenning.
  Aussteller; Bergherr; Baden (GB BN); Gaming, Kartause
- GamingOCart 1408 VII 25, 25. Juli 1408 (1408-07-25); 1408_VII_25
  Hans der Müllner zu Heuberg und sein Schwager Alram der Hueber und seine Frau Margarethe verzichten auf ihre Ansprüche auf das dem Kloster Gaming untertänige Gut am Lehen in der Pfarre Scheibbs, da ihnen Hans der Artter dafür eine Entschädigung an barem Geld gegeben hat.
  Frau des Alram des Hueber; Schwager des Hans des Müllner zu Heuberg; Gaming, Kartause; Scheibbs (GB SB)
- GamingOCart 1408 XI 20, 20. November 1408 (1408-11-20); 1408_XI_20
  Prior Leonhard von Gaming und der Konvent verkaufen dem Niklas Gnyerl und seiner Frau ein Lehen im Zwerbach in der Pfarre Ruprechtshofen, wovon man jährlich 4 Schilling Pfenning, 1/2 Mut Korn und 1/2 Mut Hafer dient.
  Leonhard II., Prior von Gaming (1405-1411 und 1413-1422), Aussteller; Gaming, Kartause; Ruprechtshofen (GB Mank)
- GamingOCart 1409 IV 20, 20. April 1409 (1409-04-20); 1409_IV_20
  Friedrich der Kramer und seine Frau Elisabeth verzichten gegen eine Geldentschädigung auf alle Ansprüche an das Haus und anderes Gut der Anna Lassnerin zu Scheibbs.
  Aussteller; Frau des Friedrich des Kramer, Aussteller; Scheibbs (GB SB)
- GamingOCart 1409 XII 17, 17. Dezember 1409 (1409-12-17); 1409_XII_17
  Übereinkunft zwischen den Brüdern Christian und Christoph Zinzendorfer und dem Kloster Gaming betreffend das Gericht in den Pfarren Gresten und Lunz.
  Bruder des Christian; Bruder des Christoph Zinzendorfer; Gaming, Kartause; Gresten (GB SB); Lunz am See (GB SB)
- GamingOCart 1410 I 08, 8. Jänner 1410 (1410-01-08); 1410_I_08
  Konrad der Halmer zu Wien verkauft mit Bewilligung seines Grundherrn, des Herrn Michael, Kaplan der St. Andreas-Kapelle in dem Eckartsauer Haus in der Hochstraße zu Wien, dem Chlunz, Schneider der Johanna von Holland, Herzogin von Österreich, und seiner Frau, sein 1/4 Joch Weingarten in dem Neuberg bei Penzing, wovon man jährlich 18 Pfenning Grundrecht und 3 Helbling Vogtrecht in die Kapelle dient, im 29 Pfund Pfenning.
  Aussteller; Frau Herzogs Albrechts IV., Herzog von Österreich; Penzing, Wien 14
- GamingOCart 1411 III 19, 19. März 1411 (1411-03-19); 1411_III_19
  Michel von Öttichental, Ull von Haus, Hans, Simon, Bernhard, Fridel, Söhne des Michel und seine Tochter erklären, daß sie zugunsten des Klosters Gaming, das sie entschädigt hat, auf ihr Kaufrecht auf dem Oberhof zu Edichenthal in der Pfarre Petzenkirchen, der dem Kloster Gaming untertänig ist, Verzicht leisen.
  Sohn des Michel, Aussteller; Edichenthal (R, Gde. Bergland, GB YB); Gaming, Kartause; Petzenkirchen (GB YB)
- GamingOCart 1411 III 23, 23. März 1411 (1411-03-23); 1411_III_23.1
  Alhart, Witwe des Seifried auf dem Kaltenberg, übergibt ihrer Tochter Katharina und ihrem Schwiegersohn Thomas ihren halben Teil an dem Gut auf dem Kaltenberg, auch bezeugt sie, daß dieselben mit Bewilligung des Klosters Gaming mit dem Gütlein eine Reut genannt der Mittergroczen vereinigt haben, und jährlich 1/2 Pfund Pfenning dem Kloster zahlen sollen, für den Zehent dieser Reut sollen sie 1/8 Schmalz geben.
  Aussteller; Schwiegersohn der Alhart, Witwe des Seifried auf dem Kaltenberg; Tochter der Alhart, Witwe des Seifried auf dem Kaltenberg; Gaming, Kartause
- GamingOCart 1411 III 23, 23. März 1411 (1411-03-23); 1411_III_23
  Peter auf dem Schietlberg und seine Frau Elisabeth treten der Herrschaft Kloster Gaming, der er wegen eines Verbrechens mit Leib und Gut verfallen war, die aber gegen ihn gnädig gehandelt hat, ihr Viertel an dem Schietlberg ab, nebst einer Summe Geldes zur Buße und stellen einen Revers aus.
  Aussteller; Frau des Peter auf dem Schietlberg, Aussteller; Gaming, Kartause
- GamingOCart 1411 IV 18, 18. April 1411 (1411-04-18); 1411_IV_18
  Dorothea, Tochter des Seifreid des Schergen von Sulzbach, und ihr Mann vergleichen sich mit ihrer Mutter Margarethe und Stiefvater Bernhard Tunst, und verzichten gegen eine Geldsumme auf ihre Ansprüche an das Gut in Sulzbach in der Pfarre St. Leonhard.
  Mutter der Dorothea, Tochter des Seifried des Schergen von Sulzbach; Stiefvater der Dorothea, Tochter des Seifried des Schergen von Sulzbach
- GamingOCart 1411 XI 29, 29. November 1411 (1411-11-29); 1411_XI_29
  Die Kartäuserprioren von Mauerbach und Brünn bestimmen als Visitatoren des Klosters Gaming im Namen des Priors Johannes von Chartreuse die Grenzen des Klosters Gaming näher.
  Johannes, Prior von Chartreuse; Brünn, Kartause; Chartreuse, Kartause; Gaming, Kartause; Mauerbach, Kartause
- GamingOCart 1412 II 06, 6. Februar 1412 (1412-02-06); 1412_II_06
  Hans von Theras, Pfarrer zu St. Andrä vor dem Hagenthale, verkauft mit Einwilligung des Bergmeisters des Klosters Gaming seine 3/8 Joch Weingarten im Sieveringer Feld dem Friedrich Neunhofer zu Grinzing und seiner Frau um 11 1/2 Pfund Wiener Pfenning.
  Aussteller; Gaming, Kartause; Grinzing, Wien 19; St. Andrä vor dem Hagenthale (GB TU); Theras (GB Eggenburg); Wien
- GamingOCart 1412 IV 17, 17. April 1412 (1412-04-17); 1412_IV_17.1
  Elisabeth, Witwe des Niklein im Freudental, Jörg, Hensl, Katharina und Kunigunde, Kinder des Niklein von seiner ersten Frau Sweimut, und Mertl, wieder Mertl und Agnes, seine Kinder von der zweiten Ehe, verkaufen ihrer Herrschaft, dem Kloster Gaming, ihr Gut und Erbe im Freudental jenseits des Polzbergs.
  Aussteller; erste Frau des Niklein im Freudental; Sohn des Niklein im Freudental und der Elisabeth; Sohn des Niklein von seiner ersten Frau Sweimut; Tochter des Niklein im Freudental und der Elisabeth; Tochter des Niklein von seiner ersten Frau Sweimut; Gaming, Kartause
- GamingOCart 1412 IV 17, 17. April 1412 (1412-04-17); 1412_IV_17
  Diemut, Witwe des Peter gesessen in Liechtenlakchen unter dem Notschan, und ihre Kinder übergeben dem Kloster Gaming gegen Entschädigung alle ihre Ansprüche auf das Gut die Liechtenlakchen, welches sie mit Erlaubnis des Klosters als Herrschaft aufgetan haben.
- GamingOCart 1412 VIII 18, 18. August 1412 (1412-08-18); 1412_VIII_18
  Wolfgang Lengenauer, der Apotheker zu Wien, und seine Frau Anna vermachen sich wechselseitig das gesamte Vermögen, Fahrendes und Erbgut.
  Aussteller; Frau des Wolfgang Lengenauer, der Apotheker zu Wien; Wien
- GamingOCart 1413 I 17, 17. Jänner 1413 (1413-01-17); 1413_I_17
  Jörg der Schadegast, Bergmeister zu Klosterneuburg auf dem Gut des Ritters des Schenkchen, spricht auf Klage des Frauenklosters St. Jakob zu Klosterneuburg den im Winternest gelegenen 1/4 Weingarten wegen versessenem Burgrechts zu 1/2 Pfund für verfallen aus, und derselbe wird um 3 Pfund Pfenning verkauft.
  Aussteller; Klosterneuburg (GB KN)
- GamingOCart 1413 III 31, 31. März 1413 (1413-03-31); 1413_III_31
  Hans Brunner zu Grinzing und seine Frau verkaufen dem Jörg Widman zu Grinzing ihr 1/4 Weingarten am Schenkenberg, wovon man dem Kloster Gaming jährlich 3 Viertel Wein Bergrecht und 3 Ort Vogtrecht dient, um 11 Pfund Pfenning.
- GamingOCart 1413 VI 14, 14. Juni 1413 (1413-06-14); 1413_VI_14.1
  Bischof Albrecht von Regensburg und sein Domkapitel gestatten dem Kloster Gaming den Besitz eines Hauses zu Pöchlarn gegen gewisse Bedingungen und Reichung eines Burgrechts von jährlichen 18 Pfenning.
  Albrecht, Bischof von Regensburg, Aussteller; Gaming, Kartause; Pöchlarn (GB ME); Regensburg; Regensburg, D
- GamingOCart 1413 VI 14, 14. Juni 1413 (1413-06-14); 1413_VI_14
  Bischof Albrecht von Regensburg und das Domkapitel gestatten dem Kloster Gaming in dem hochstiftlichen Aigen zu Pöchlarn ein Haus zu haben, welches die Gerechtsame haben soll wie die übrigen bürgerlichen Häuser und überdies von der gewöhnlichen Steuer frei sein soll.
- GamingOCart 1413 VII 31, 31. Juli 1413 (1413-07-31); 1413_VII_31
  Friedrich Ekhart zu Leesdorf verkauft mit Erlaubnis seines Bergherrn seinen Weingarten in der Engenöd an dem Satl, genannt der Pleamstingel, wovon man jährlich dem Kloster Gaming 1 1/2 Achtel Wein Bergrecht dient, dem Michel Wagner zu Baden um 18 Pfund Pfenning.
  Aussteller; Baden (GB BN); Gaming, Kartause; Leesdorf (GB BN); Wien
- GamingOCart 1413 IX 05, 5. September 1413 (1413-09-05); 1413_IX_05
  Herzog Albrecht V. von Österreich erklärt, daß auf gütliche Weise der Streit zwischen Lilienfeld und Gaming über 4 Eimer Bergrecht von einem Weingarten am Pfaffstetten Berg, genannt die Oede, dahin entschieden worden sei, daß Lilienfeld dem Kloster Gaming dieses Bergrecht, das dasselbe solange inne gehabt hat, unverzüglich wieder abtreten soll, vorbehalten bleibt der Rechtsweg.
  Albrecht V., Herzog von Österreich (1411-1439), Aussteller; Gaming, Kartause; Lilienfeld, Zisterzienserstift; Wien
- GamingOCart 1415 IX 27, 27. September 1415 (1415-09-27); 1415_IX_27
  Oswald der Pauch, Anwalt der Münze zu Wien, und seine Frau verkaufen ihr Haus, Garten, Mühle und Weiher zu Nussdorf, das zu Burgrecht 12 Wiener Pfenning dem Stephan, Sohn des Thomas von Untersievering dient, um 185 Pfund Pfenning.
  Nußdorf, Wien 19; Sievering, Unter-, Wien 19; Wien
- GamingOCart 1415 IX 28, 28. September 1415 (1415-09-28); 1415_IX_28
  Achaz von Kuenring verleiht dem Stephan, Sohn des Thomas von Untersievering, ein Haus zu Nussdorf, 2 Häusel dabei und eine Mühle, Garten und Weiher, die früher Oswald der Pauch zu Lehen hatte, von dem er sie erkaufte; aus besonderer Gnade macht Kuenring diese Mühle zu einem freien Burgrechts-Lehen mit jährlich 12 Pfenning Geld.
  Aussteller; Nußdorf, Wien 19; Sievering, Unter-, Wien 19
- GamingOCart 1415 XI 06, 6. November 1415 (1415-11-06); 1415_XI_06
  Mathes von Tirna verkauft dem Artolf Widersberger 2 Teile großen und kleinen Zehent auf 20 Lehen zu Soisgegend, der ein freies Eigen war, um 100 Pfund Wiener Pfenning.
  Aussteller; Soisgegend (EHe, Gde. Kirchberg a.d. Pielach, GB P)
- GamingOCart 1415 XI 29, 29. November 1415 (1415-11-29); 1415_XI_29
  Seifried der Ritzendorfer, Kämmerer des Herzogs Albrecht V., verkauft als Vormund der minderjährigen Katharina, Tochter des Goldschmieds Erhard Rennesel, dem Jörg Widmann zu Grinzing und seiner Frau ein halbes Joch Weingarten, genannt der Chrunsen, wovon man jährlich ins Kloster Gaming 1 1/2 Eimer Wein zu Bergrecht und 3 Helbling zu Vogtrecht dient, um 1/4 Pfund Pfenning.
  Albrecht V., Herzog von Österreich (1404-1439); Goldschmied; Gaming, Kartause; Grinzing, Wien 19; Ritzendorf (abgek., heute Ritzenhof, Gde. Kreuzstetten, GB Wolkersdorf); Wien
- GamingOCart 1416 I 12, 12. Jänner 1416 (1416-01-12); 1416_I_12
  Abt Georg von Admont und der Konvent erklären, daß ihre Streitigkeiten mit dem Kloster Gaming über einige Grundstücke und Grenzen durch 6 erwählte Schiedsrichter bis zum kommenden St. Margarethentag entschieden werden sollen.
  Georg Lueger, Abt von Admont (1411-res. 1423, + 1427), Aussteller; Admont; Admont (GB Liezen); Admont, Benediktinerabtei; Gaming, Kartause
- GamingOCart 1416 I 27, 27. Jänner 1416 (1416-01-27); 1416_I_27
  Ulrich der Payr von Untersievering erläßt einen Gerichtsbrief, wodurch dem Kloster Gaming ein Weingarten zu Untersievering im mittleren Kaswassergraben, der dem Hermann Schwaz gehörte, als verfallen zugesprochen wird wegen versessenem Bergrecht und vernachlässigter Kultur desselben.
  Aussteller; Gaming, Kartause; Sievering, Unter-, Wien 19
- GamingOCart 1416 I 31, 31. Jänner 1416 (1416-01-31); 1416_I_31
  Jörg der Feirtag von Nußdorf und seine Frau verkaufen mit Bewilligung des Klosters Gaming ihr Haus, Hofstatt und Weingarten zu Untersievering der Frau Elisabeth, Witwe des Thomas Hofer, und ihrem Sohn Andreas von Nieder-Sievering um 40 Pfund Wiener Pfenning.
  Sohn der Elisabeth, Witwe des Thomas Hofer; Gaming, Kartause; Nußdorf, Wien 19; Sievering, Unter-, Wien 19; Wien
- GamingOCart 1416 II 19, 19. Februar 1416 (1416-02-19); 1416_II_19
  Hans Lueger zu Baden, Bergmeister des Klosters Gaming, gibt einen Gerichtsbrief, wodurch viele Weingärten bei Baden und Pfaffstätten dem Kloster wegen vernachlässigter Bebauung und Dienstleistung als verfallen zugesprochen werden.
  Aussteller; Baden (GB BN); Gaming, Kartause; Pfaffstätten (GB BN)
- GamingOCart 1416 III 08, 8. März 1416 (1416-03-08); 1416_III_08
  Hans der Fink und seine Frau verkaufen dem Kloster Gaming ihren Weingarten zu Grimsing in der Pfarre Emmersdorf, genannt der Eidenling, um 200 Pfund Pfenning und 5 Gulden.
  Aussteller; Emmersdorf (GB ME); Gaming, Kartause; Grimsing (GB ME)
- GamingOCart 1416 VI 10, 10. Juni 1416 (1416-06-10); 1416_VI_10
  Stephan von Filzmos und seine Frau und ihre Brüder Mert und Ulrich, Leutfried und seine Mutter Kunigunde, und Konrad Stengelauer verkaufen dem Prior Leonhard von Gaming ihren halben Hof zu Filzmos.
  Aussteller; Bruder der Frau des Stephan von Filzmos, Aussteller; Leonhard II., Prior von Gaming (1405-1411 und 1413-1422); Mutter des Stephan von Filzmos, Aussteller; Gaming, Kartause
- GamingOCart 1416 VI 15, 15. Juni 1416 (1416-06-15); 1416_VI_15
  Hans Steinberger von Wolkersdorf verkauft dem Michel dem Zechmeister in dem Loitsbach und seiner Frau eine Wiese, genannt auf der Raschenla bei Mank in der Pfarre Mank, wovon man jährlich in die Kapelle in der Schallaburg 3 Wiener Pfenning zu Bergrecht dient, um 23 Pfund Pfenning.
  Aussteller; Mank (GB Mank); Wolkersdorf (welches?)
- GamingOCart 1416 VIII 25, 25. August 1416 (1416-08-25); 1416_VIII_25
  Die beiden Klöster Admont und Gaming verpflichten sich, die Entscheidung ihrer bisherigen Grenzstreitigkeiten dem Ausspruche von 6 benannten Schiedsrichtern anheim zu stellen.
  Admont, Benediktinerabtei; Gaming, Kartause
- GamingOCart 1416 IX 09, 9. September 1416 (1416-09-09); 1416_IX_09
  Drei Spruchleute von sechs Gewählten (Stefan von Hohenperg, Niclas Seebeck, Hanns Steinberger, Hanns Teuffenpach, Conrad Graf von Pratstadt und Görig Holenburger) fällen ihren Spruch in dem Streite zwischen dem Stift Admont und dem zu Gamming über die Gränzen ihrer Besitzungen
- GamingOCart 1416 X 11, 11. Oktober 1416 (1416-10-11); 1416_X_11
  Leutold zu Grimsing und seine Frau verkaufen dem Kloster Gaming ihren Weingarten zu Grimsing in der Pfarre Emmersdorf, genannt die Pfaff, wovon man 4 Pfenning, und einen Acker dabei, wovon man 3 Pfenning nach Weitenegg dient.
  Aussteller; Gaming, Kartause; Grimsing (GB ME); Weingarten in Grimsing (GB ME); Weitenegg (GB ME)
- GamingOCart 1416 X 18, 18. Oktober 1416 (1416-10-18); 1416_X_18
  Schiedsspruch des Hans von Tiefenbach, Konrad von Schernberg und Georg Hollenburger, Vitzhums in Kärnten, als erwählter Schiedsrichter zwischen den Klöstern Admont und Gaming für ihren Teil, da sie sich mit den 3 andern Schiedsrichtern nicht vereinigen konnten, hinsichtlich gewisser Grenzen ihrer Alpen.
  Admont, Benediktinerabtei; Gaming, Kartause; Hollenburg (GB KR); Tiefenbach (welches ?)
- GamingOCart 1416 XI 06, 6. November 1416 (1416-11-06); 1416_XI_06
  Johann, Pfarrer zu Emmersdorf, gibt dem Kloster Gaming 2 Pfund jährlicher Gülte und einen Weingarten zu Grimsing, genannt im Bruch, welche die Sophie, Mutter des Leutold, Besitzer desselben für einen Jahrtag der Pfarrkirche zu Emmersdorf gegeben hatte, um 20 Pfund Pfenning abzulösen, welche anderwärts angelegt werden sollen.
- GamingOCart 1416 XI 29, 29. November 1416 (1416-11-29); 1416_XI_29
  Die Brüder Berthold und Ulrich die Poden verkaufen einen Zehent zu Siebenhirten in der Pfarre Böheimkirchen, bischöflich passauisches Lehen, um 31 Pfund Wiener Pfennig dem Burchart von Wartenfels.
  Berthold der Pode, Bruder des Ulrich des Poden, Aussteller; Ulrich der Pode, Bruder des Berthold des Poden, Aussteller; Böheimkirchen (GB P); Passau, D; Siebenhirten (GB P)
- GamingOCart 1417 I 02, 2. Jänner 1417 (1417-01-02); 1417_I_02
  Margarethe die Orbergerin und ihr Mann Christoph der Orberger verkaufen dem Kloster Gaming 2 Weingärten zu Baden, und 4 Güter gelegen zu Leesdorf bei Baden um 240 Pfund Wiener Pfenning.
  Aussteller; Baden (GB BN); Gaming, Kartause; Leesdorf (GB BN)
- GamingOCart 1417 I 28, 28. Jänner 1417 (1417-01-28); 1417_I_28
  Leutold zu Grimsing und seine Frau verkaufen dem Kloster Gaming ihren Weingarten zu Grimsing im Feld, genannt der Kolmansberg, wovon man jährlich 2 Pfenning nach Weitenegg dient.
  Aussteller; Gaming, Kartause; Grimsing (GB ME); Weitenegg (GB ME)
- GamingOCart 1417 IV 24, 24. April 1417 (1417-04-24); 1417_IV_24
  Jörg Wolfhart, gesessen zu Haewen, und seine Frau verkaufen dem Leutold zu Grimsing und seiner Frau ihren halben Hof zu Grimsing auf dem Berg in der Pfarre Emmersdorf, wovon man jährlich in das Kloster Melk 35 Pfenning dient.
  Emmersdorf (GB ME); Grimsing (GB ME); Melk, Benediktinerabtei
- GamingOCart 1417 XI 04, 4. November 1417 (1417-11-04); 1417_XI_04
  Stephan, Sohn des Thomas von Untersievering, verkauft dem Kloster Gaming seinen Weingarten zwischen Ober- und Untersievering, genannt der Scheizl, 1 1/2 Joch groß, wovon man dem Kloster Gaming jährlich 64 Wiener Pfenning zu Bergrecht und 3 Pfenning zu Vogtrecht und von dem halben Joch dem Oswald Rescholf, Bürger zu Wien, jährlich 1 Eimer Wein zu Bergrecht und 1 Pfenning zu Vogtrecht diente.
  Aussteller; Gaming, Kartause; Sievering, Unter-, Wien 19; Wien
- GamingOCart 1418 III 13, 13. März 1418 (1418-03-13); 1418_III_13
  Stephan Rabensteiner verkauft Michel dem Zechmeister im Loitsbach und seiner Frau eine Wiese, genannt die Raschenlacherin in der Pfarre Melk, wovon man der Kapelle in der Schallaburg zu Burgrecht 9 Pfenning dient.
  Aussteller; Melk (GB ME)
- GamingOCart 1418 XI 12, 12. November 1418 (1418-11-12); 1418_XI_12
  Agatha, Witwe des Leutlein zu Grimsing, verkauft ihren halben Hof zu Grimsing mit Zugehör, wovon man dem Kloster Melk jährlich 35 Wiener Pfenning Burgrecht dient, dem Ulrich am Anger zu Grimising.
  Aussteller; Grimsing (GB ME); Melk; Melk (GB ME); Melk, Benediktinerabtei
- GamingOCart 1420 XII 26, 26. Dezember 1420 (1420-12-26); 1420_XII_26
  Ulrich auf dem Anger zu Grimsing und seine Frau verkaufen dem Prior Leonhard von Gaming ihren Hof zu Grimsing auf dem Berg, wovon man dem Kloster Melk jährlich 60 Pfenning Burgrecht gibt.
  Aussteller; Leonhard II., Prior von Gaming (1405-1411 und 1413-1422); Gaming, Kartause; Grimsing (GB ME); Melk, Benediktinerabtei
- GamingOCart 1421 V 28, 28. Mai 1421 (1421-05-28); 1421_V_28
  Herzog Albrecht V. spricht dem Prior Leonhard zu Gaming und seinem Kloster einen Weingarten zu Grimsing in der Pfarre Emmersdorf, den er von Leutold von Grimsing gekauft hatte, und auf dessen 2 Teile der Wilhelm Köllinger Anspruch machte, unter dem Vorwand, derselbe Leutold, Bruder seiner Mutter, habe diesen seinen mütterlichen Erbteil zu Unrecht verkauft, gerichtlich zu, da der Prior einen Verzichtbrief der Mutter des Köllinger auf alles Hab und Gut ihres Bruders Leutold vorbrachte.
  Albrecht V., Herzog von Österreich (1411-1439), Aussteller; Leonhard II., Prior zu Gaming (1405-1411 und 1413-1422); Mutter-Bruder des Wilhelm Köllinger; Emmersdorf (GB ME); Gaming, Kartause; Grimsing (GB ME); Wien
- GamingOCart 1421 XI 16, 16. September 1421 (1421-09-16); 1421_XI_16
  Heinrich der Weichselpeck verkauft dem Johann, Sohn des Konrad Schreiber zu Scheibbs, sein freies Gut, zwei Teile Zehent auf der Hofstatt, genannt die Gresels Hofstatt im Sprinzenbach in der Pfarre St. Leonhard, und ganzen Zehent von einem Acker in der Niederen Au unterhalb Oberndorf.
  Aussteller; Oberndorf an der Melk (GB SB); Scheibbs (GB SB); St. Leonhard am Forst (GB Mank)
- GamingOCart 1423 I 06, 6. Jänner 1423 (1423-01-06); 1423_I_06
  Ander der Guetleder von Edichenthal und seine Frau, Hans Spiezer und seine Mutter Anna und Ulrich Reschel zu Petzenkirchen verkaufen dem Martin, Schwiegersohn des Spiezer, und seiner Frau den Oberhof zu Edichenthal in der Pfarre Petzenkirchen, der Kaufrecht von Kloster Gaming ist, dem man jährlich 2 Mut Korn und 2 Mut Hafer dient.
  Aussteller; Mutter des Hans Spiezer; Schwiegersohn des Hans Spiezer; Edichenthal (R, Gde. Bergland, GB YB); Gaming, Kartause; Petzenkirchen (GB YB)
- GamingOCart 1423 V 06, 6. Mai 1423 (1423-05-06); 1423_V_06
  Abt Nikolaus von Melk und der Konvent daselbst verkaufen dem Kloster Gaming 60 Pfenning Dienstgeld auf dem Hof, genannt der Leutlin Hof zu Grimsing auf dem Anger.
  Nikolaus Seyringer, Abt von Melk (1418-1425), Aussteller; Gaming, Kartause; Grimsing (GB ME); Melk, Benediktinerabtei
- GamingOCart 1423 X 19, 19. Oktober 1423 (1423-10-19); 1423_X_19
  Stephan Feuchter verkauft dem Hans Singer zu Nußdorf seine 2 Weingärten, der eine im Sunnberg, 1 Joch groß, wovon man dem Kloster Gaming 5 Wiener Pfenning Berg- und Vogtrecht dient, und der andere ebendaselbst, 1/2 Joch groß, wovon man dem obigen Kloster 2 1/2 Pfenning Berg- und Vogtrecht dient, um 70 Pfund Wiener Pfenning.
  Aussteller; Gaming, Kartause; Nußdorf, Wien 19; Wien
- GamingOCart 1424 II 06, 6. Februar 1424 (1424-02-06); 1424_II_06
  Albrecht von Rohr gibt als Lehensherr seine Einwilligung dazu, daß Peter Paurnkappe und seine Frau dem Johannes Schreiber von Scheibbs einige Zehente, die Lehen von ihm sind, verkaufen, die er ihm auf den genannten Gütern verkauft.
  Aussteller; Rohr (welches ?); Scheibbs (GB SB)
- GamingOCart 1424 II 14, 14. Februar 1424 (1424-02-14); 1424_II_14
  Christan Haselpeck auf dem Hof Zell in der Pfarre Gresten vergleicht sich mit dem Peter, Müllner zu Scheiblau, hinsichtlich des Wasserlaufs der kleinen Erlaf.
  Gresten (GB SB)
- GamingOCart 1425 V 21, 21. Mai 1425 (1425-05-21); 1425_V_21
  Das Stift Klosterneuburg schenkt der Kartause Gaming einen Grund in Ober-Kritzendorf, auf welchem einst eine Badstube gestanden, unter Ausbedingung einer jährlichen Gülte von 4 Pfennig.
  Gaming, Kartause; Klosterneuburg; Klosterneuburg (GB KN); Klosterneuburg, Augustiner Chorherrenstift, Aussteller; Kritzendorf (GB KN)
- GamingOCart 1425 X 03, 3. Oktober 1425 (1425-10-03); 1425_X_03
  Erhart Geier zu Königstetten, Kunigunde, Frau des Jansen im Hag, und Dorothea, Frau des Ulrich Schmied zu Steinakirchen, verkaufen mit Einwilligung des Burgherrn, des Priors Nikolaus von Gaming, dem Friedrich Peck, Bürger zu Ybbs, und seiner Frau, ihre Wiese in Preßbach, wovon man jährlich 15 Pfenning Burgrecht zahlt.
  Aussteller; Nikolaus II., Prior von Gaming (1424-1430); Gaming, Kartause; Königstetten (Gde. Holzing, GB YB); Preßbach (GB YB); Steinakirchen am Forst (GB SB); Ybbs an der Donau (GB YB)
- GamingOCart 1425 XII 20, 20. Dezember 1425 (1425-12-20); 1425_XII_20
  Propst Ulrich von St. Pölten verkauft dem Wolfgang Lengenauer, Bürger zu Wien, ein Joch Weingarten zu Penzing im Neuberg, wovon man der St. Andreas Kapelle in dem Eckartsauer Haus auf der Hochstraße zu Wien jährlich 67 1/2 Pfenning Bergrecht und 6 Wiener Pfenning zu Vogtrecht dient, um 36 Pfund Wiener Pfenning.
  Ulrich, Propst von St. Pölten, Aussteller; Penzing, Wien 14; St. Pölten, Augustiner Chorherrenstift; Wien
- GamingOCart 1425 XII 27, 27. Dezember 1425 (1425-12-27); 1425_XII_27